臺灣板橋地方法院刑事判決　　　　　　 95年度簡上字第896號
上　訴　人
即　被　告　乙○○
上列上訴人即被告因竊盜案件，不服本院95年度簡字第1200號中
華民國95年10月26日第一審判決（聲請案號：95年度偵字第2512
號），提起上訴，本院管轄第二審之合議庭判決如下︰
    主  文
上訴駁回。
    事實及理由
一、本案經本院審理結果，認第一審以被告乙○○罪證明確，適
    用刑事訴訟法第449 條第1 項前段、第3 項、第454 條第2
    項、第450 條第1 項，刑法第2 條第1 項前段、修正前刑法
    第28條、刑法第321 條第1 項第3 款、修正前刑法第41條第
    1 項前段、修正前刑法第38條第1 項第2 款，修正前罰金罰
    鍰提高標準條例第2 條等規定，並審酌被告不思正道取財，
    攜帶兇器犯罪之手段，較之一般竊盜行為情節為重，造成民
    眾權益受損，破壞社會治安，及其素行、竊取財物之價值、
    竊得之鞋子業已發還告訴人保管，所生損害應有所減輕及犯
    罪後之態度等一切情狀，量處被告乙○○有期徒刑6 月，如
    易科罰金，以銀元300 元折算壹日，其認事用法均無違誤，
    量刑亦屬妥適，應予維持，並引用第一審刑事簡易判決記載
    之事實、證據及理由（如附件）。
二、被告乙○○上訴意旨略以：伊並未與甲○○共同持尖嘴鉗夾
    斷標籤扣環及防盜條碼之方式竊取皮鞋1 雙，當日伊與甲○○相約至家樂福賣場後，係各自購物，對甲○○行竊一事，
    並不知情，亦未在旁把風云云。經查：
(一)被告乙○○與同案被告甲○○（業經判決確定）於右揭時、
    地，以尖嘴鉗夾斷扣環及防盜條碼之方式，共同竊取皮鞋1
    雙乙節，業據證人即家樂福公司安全課員工丙○○證述明確
    ，復有贓物認領保管單1 紙、失竊物品與扣案尖嘴鉗照片3
    幀及商品標籤2 紙在卷可按，足見上情非虛。
(二)被告乙○○雖以前揭情詞置辯，然證人丙○○於本院95年度
    簡字第1200號案件審理時具結證稱：「那時年逢過節，且皮
    鞋區單位反應已經連續三天有失竊情形，店長要求我們加強
    巡邏，走到皮鞋區時發現他們兩位，都是穿著襪子又穿著拖
    鞋，我有詢問皮鞋區的工作人員，他們說被告二人這幾天都
    有出現在賣場皮鞋區，我就在角落觀察他們，我看到甲○○
    拿了一雙架上的皮鞋跑到角落，並從口袋裡拿出尖嘴鉗將皮
    鞋扣環及標籤剪掉，換穿在自己的腳上，並將他原本所穿的
    拖鞋放到賣場的貨架下面，乙○○當時距離甲○○兩至三公
    尺，當時甲○○是蹲在貨架的角落邊，他面向牆壁，乙○○
    則是面對外側，朝四處張望，我當時距離他們一個貨架的寬
    度，我當時怕乙○○會看到我，所以我是等他們兩人都離開
    後，我才去把拖鞋拿起來，撿完拖鞋後，我跟在甲○○、乙○○的後面走，看到他們二人一起搭手扶梯上三樓，我也搭
    上手扶梯在後面繼續觀察，到了三樓時，他們二人才分開，
    甲○○往乾糧類方向走，乙○○則反方向往生鮮超市走」、
    「後來甲○○有拿瓜子、糖果去出口結帳，我等他結完帳後
    我在收銀台的外面等他，問他是否有未結帳商品，然後他很
    不高興的問我要怎樣，他說他並沒有未結帳商品，就馬上打
    電話‧‧他電話一打完，乙○○馬上就從結帳櫃檯最旁邊的
    未購物出口走來」、「我請被告二人到辦公室，後來我將甲○○換下的拖鞋拿出，這時甲○○才承認竊取皮鞋，而且我
    還看到甲○○將尖嘴鉗塞給乙○○，我請他們將尖嘴鉗交出
    ，是乙○○交出」等語（詳本院95年度簡字第1200號卷第31
    -32 頁），復於本院審理時具結證述：「因為鞋子部門說之
    前有遭竊，我就加強鞋區的管理，當天我看到被告二人穿著
    拖鞋及襪子，我看到其中一個人即被告甲○○就拿一雙鞋子
    到角落拿尖嘴鉗將鞋子上的防盜扣環剪掉後，就把鞋子穿在
    腳上，他們二人就分開了。我就跟著被告甲○○待他走出結
    帳台後，我確認他腳上的鞋子並沒有拿出來結帳，我就把他
    攔下來訊問他身上是否有未結帳之商品，被告甲○○說沒有
    ，並打電話請另一位被告下來，我把他們二人帶至辦公室並
    報警處理」、「（審判長問：你說當時有注意到被告甲○○
    去剪扣環，當時另一位被告人在那？）在附近，距離只有幾
    步而已，且東張西望」、「被告甲○○將換下來的拖鞋放在
    鞋架上，等他們離開後，我就叫工作人員把那雙鞋用塑膠袋
    裝起來」、「（審判長問：在被告甲○○換完鞋子後，他們
    二人如何分開走？）被告甲○○換好鞋子後，他們就一起離
    開二樓鞋區，上手扶梯，走到了三樓後，他們就分開走」等
    語（詳本院96年3 月21審判筆錄第3-5 頁），經核證人丙○○上開歷次證述情節均一致，並無齟齬之處，且證人丙○○
    就被告二人行竊之方式及二人在鞋區及賣場內之動向之描述
    均甚為詳實，另就同案被告甲○○如何竊取鞋子之手法之證
    述亦核與同案被告甲○○供述情節相符，足見證人丙○○確
    有在場全程目擊。又證人丙○○與被告乙○○間，並不相識
    ，衡情證人丙○○應無設詞攀誣，或虛構違規事實以陷害被
    告乙○○之理，是證人丙○○前揭證述，應堪採信。其次，
    參諸證人丙○○所述內容，同案被告甲○○持尖嘴鉗竊取鞋
    子時，被告乙○○與同案被告甲○○之距離既只有2 至3 公
    尺，則被告乙○○焉有不知同案被告甲○○正在旁竊取鞋子
    之理，再者，被告乙○○知悉同案被告甲○○正在竊取鞋子
    ，復面對外側，在場東張西望，顯係負責把風，掩護同案被
    告甲○○下手行竊甚明。另同案被告甲○○經證人丙○○查
    獲後，並有將行竊所用之尖嘴鉗塞予被告乙○○，經證人丙○○請其交出尖嘴鉗，始由被告乙○○交出乙節，亦據證人
    丙○○於檢察官偵訊時證述明確（詳前開偵查卷第56頁），
    觀諸同案被告甲○○與被告乙○○上開掩飾作案工具之舉，
    益證被告乙○○對同案被告甲○○攜帶尖嘴鉗行竊一事，顯
    已知情，且互有犯意聯絡，應無疑義。至證人即同案被告甲○○雖證稱：行竊係伊一人所為，乙○○並不知情，亦未在
    場等語（詳本院96年1 月30日審判筆錄第3-5 頁），然證人
    丙○○於偵查時具結證稱：「在警局時，甲○○說事情是他
    一人做的，叫我跟警察說不要拖乙○○下水」等語（詳前開
    偵查卷第56頁）及同案被告甲○○與被告乙○○係兄弟關係
    ，同案被告甲○○之前揭證述，恐有迴護偏頗被告乙○○之
    疑慮，自難採為有利於被告乙○○之證據。是被告乙○○上
    開所辯，顯係卸責推諉之詞，不足憑信。綜上，本件上訴人
    即被告乙○○所辯為不足採，其指原審判決不當云云，為無
    理由，應予駁回。
據上論斷，應依刑事訴訟法第455 條之1 第1 項、第3 項、第36
8條、第373條，判決如主文。
本案經檢察官吳宗光到庭執行職務。
中　　華　　民　　國　　96　　年　　4 　　月　　13　　日
                  刑事第十七庭審判長法　官  李幼妃
                                    法  官  張紹省
                                    法  官  鄭燕璘
以上正本證明與原本無異
本判決不得上訴
                                    書記官　呂紹明
中　　華　　民　　國　　96　　年　　4 　　月　　13　　日
